【裁判字號】    97,訴,1253
【裁判日期】    980331
【裁判案由】    妨害自由等
【裁判全文】
臺灣新竹地方法院刑事宣示判決筆錄      97年度訴字第1253號
公  訴  人  臺灣新竹地方法院檢察署檢察官
被      告  戊○○
                    現於臺灣新竹監獄另案執行中
被      告  乙○○
上二人共同
指定辯護人  本院公設辯護人甲○○
上列被告等因恐嚇取財等一案，經檢察官提起公訴（97年度偵字
第4385號）後，聲請本院改依協商程序而為判決，於中華民國98
年3 月31日下午4 時在本院刑事第五法庭宣示判決，出席職員如
下：
法官起立朗讀判決主文、犯罪事實要旨、處罰條文、附記事項，
及告以上訴限制、期間並提出上訴狀之法院，且諭知記載其內容
：
一、主  文：
    戊○○共同犯剝奪他人行動自由罪，累犯，處有期徒刑肆月
    ；又共同犯恐嚇取財罪，累犯，處有期徒刑柒月。應執行有
    期徒刑捌月。
    乙○○共同犯剝奪他人行動自由罪，處有期徒刑肆月；又共
    同犯恐嚇取財罪，處有期徒刑陸月。應執行有期徒刑柒月。
    緩刑參年。
二、犯罪事實要旨：
    戊○○前因違反毒品危害防制條例案件，經本院於民國94年
    5 月24日以94年度易字第51號判決處有期徒刑4 月，同年6
    月20日確定，已於同年9 月26日易科罰金執行完畢。緣庚○○與邱俊明（音譯）於97年6 月21日凌晨1 時許，駕駛自小
    客車於高速公路上時，因庚○○懷疑賭債債主駕車在後追索
    ，遂將車輛由關西交流道駛出，駛至新竹縣關西鎮某處，便
    棄車逃逸，奔跑藏匿在新竹縣關西鎮○○路111 －1 號地下
    室，適戊○○透過監視器見庚○○與邱俊明，認渠等要竊取
    監視錄影鏡頭，遂與己○○、丁○○、乙○○、丙○○與一
    姓名年籍不詳之男子共同基於剝奪他人行動自由及意圖為自
    己不法之所有之犯意聯絡，至該處欲逮捕庚○○及邱俊明，
    惟邱俊明趁隙逃逸，己○○則抓住庚○○，戊○○、己○○
    、乙○○將庚○○抓進新竹縣關西鎮○○路111 －1 號地下
    室撞球間，戊○○持撞球桿毆打庚○○左眼下方，並戳斷其
    牙齒，乙○○徒手毆打庚○○，己○○亦持撞球桿毆打庚○○，之後，乙○○及己○○將庚○○拖至該處一樓客廳，丙○○及乙○○輪番質問庚○○為何至該處，己○○一邊徒手
    毆打庚○○，丁○○則以腳踢庚○○後腦勺，期間己○○與
    丁○○亦輪流質問庚○○，丁○○並對庚○○搜索身體，取
    走其汽車鑰匙，在一樓客廳剝奪庚○○行動自由約1 小時後
    ，丁○○又命庚○○至該處地下室，由丁○○、己○○輪流
    看管，迄於同日凌晨5 時許，戊○○、乙○○、己○○對庚○○恫稱：「若不簽本票就讓你死」，並由戊○○將空白本
    票交付庚○○簽發，丙○○並附和恫稱：「你今天命大，這
    麼晚在這裡，若是白天，早就死定了」，並要庚○○找金主
    為其贖身，庚○○表示係遭債主陳福銘追債故藏匿至該處，
    乙○○遂撥打電話聯繫陳福銘，對庚○○稱其欠陳福銘25萬
    元，庚○○因恐陳福銘知道其行蹤，心生畏懼，便簽發2 紙
    面額5 萬元之本票，同時某姓名不詳之年輕男子於施用毒品
    後，看庚○○不順眼，對其恫稱：「你不是要簽發3 紙本票
    」，並持籐椅猛敲庚○○的頭，庚○○復因心生畏懼再簽發
    1 紙10萬元本票，之後，庚○○要求離去，戊○○要庚○○
    自己走路離去，庚○○要求駕駛其自小客車離去，戊○○要
    求庚○○再簽發1 紙50萬元之本票，庚○○擔心若不簽可能
    有生命危險，便依指示簽發，至此，戊○○始將庚○○之汽
    車鑰匙、證件等物品返還，庚○○始得以離去，共計遭剝奪
    行動自由約4 小時，庚○○因而受有頭部鈍傷併頭皮血腫、
    左眼眶瘀腫眼球挫傷、左手瘀腫等傷害。庚○○返家後，即
    接獲由前述姓名年籍不詳之年輕男子以（03）0000000 詢問
    何時將錢準備好之來電，之後庚○○以110 報警，（03）00
    00000 分別於6 月21日中午12時20分許、12時21分許、6 月
    22日凌晨3 時23分許、9 時25分許、9 時26分許、9 時35分
    許、14時44分許多次來電要求庚○○兌現本票金額，並於電
    話中對庚○○嚇稱：「要準備錢，否則給你好看」等語。嗣
    於6 月24日中午許，因承辦員警已聲請搜索票，庚○○致電
    （03）0000000 表示中午會過去交錢，為戊○○所接聽。嗣
    庚○○與佯裝庚○○弟之員警鄭富勻及其他承辦員警6 月24
    日下午1 時10分許至上址搜索，見乙○○將庚○○所簽發本
    票丟在電腦桌下，扣得庚○○所簽發本票、撞球棒、籐椅、
    空白本票等物品，始查悉上情。
三、處罰條文：
    刑法第302 條第1 項、第346 條第1 項。
四、協商判決除有刑事訴訟法第455 條之4 第1 項第1 款於本訊
    問程序終結前，被告撤銷協商合意或檢察官撤回協商聲請者
    ；第2 款被告協商之意思非出於自由意志者；第4 款被告所
    犯之罪非第455 條之2 第1 項所定得以協商判決者；第6 款
    被告有其他較重之裁判上一罪之犯罪事實者；第7 款法院認
    應諭知免刑或免訴、不受理者情形之一，及違反同條第2 項
    「法院應於協商合意範圍內為判決；法院為協商判決所科之
    刑，以宣告緩刑或2 年以下有期徒刑、拘役或罰金為限」之
    規定者外，檢察官與被告均不得上訴。
五、如有前項得上訴之情形，得自收受宣示判決筆錄送達之日起
    10日內，向本院提出上訴書狀，上訴於第二審法院。
中    華    民    國    98    年    3     月    31    日
                  刑事第二庭  書記官  陳美利
                              法  官  李毓華
以上筆錄正本係依照原本作成。
中    華    民    國    98    年    3     月    31    日
                              書記官  陳美利
附錄本案處罰實體法條全文：
中華民國刑法第302條
私行拘禁或以其他非法方法，剝奪人之行動自由者，處5 年以下
有期徒刑、拘役或3 百元以下罰金。
因而致人於死者，處無期徒刑或 7 年以上有期徒刑，致重傷者，
處 3 年以上 10 年以下有期徒刑。
第 1 項之未遂犯罰之。
中華民國刑法第346條
意圖為自己或第三人不法之所有，以恐嚇使人將本人或第三人之
物交付者，處6 月以上5 年以下有期徒刑，得併科1 千元以下罰
金。
以前項方法得財產上不法之利益，或使第三人得之者，亦同。
前二項之未遂犯罰之。


司法院資訊處製作；財團法人民間司法改革基金會備份。
